【裁判字號】    96,易,4039
【裁判日期】    970201
【裁判案由】    竊盜等
【裁判全文】
臺灣高雄地方法院刑事判決              96年度易字第4039號
公  訴  人  臺灣高雄地方法院檢察署檢察官
被      告  丙○○
                    （現羈押於臺灣高雄看守所）
上列被告因竊盜等案件，經檢察官提起公訴（96年度偵字第3193
7 、32089 號），經合議庭裁定依簡式審判程序獨任審理，本院
判決如下：
    主  文
丙○○共同犯竊盜罪，累犯，處有期徒刑肆月；又共同犯非法由
自動付款設備取財罪，累犯，處有期徒刑參月；又犯竊盜罪伍罪
，均累犯，各處有期徒刑肆月；又犯非法由自動付款設備取財罪
，累犯，處有期徒刑參月；應執行有期徒刑壹年陸月。
    事  實
一、丙○○前於民國91年間，因搶奪案件，經本院以91年度訴字
    第1021號判處有期徒刑10月確定，緩刑3 年，嗣經撤銷緩刑
    ，入監執行，於民國95年11月21日執行完畢出監。
二、丙○○竟不知悔改，夥同甲○○，基於為自己不法所有意圖
    之犯意聯絡，於96年11月5日，由丙○○騎乘車號830-BDN號
    機車，搭載甲○○，在高雄市尋找目標，於同日晚上6 時30
    分許，在高雄市苓雅區○○○路347 號前，見壬○○所有車
    號YDX -487號機車停放該處，置物箱未鎖，甲○○即在車上
    等侯把風，由丙○○下手竊取機車置物箱內之手提包1 只〔
    內有身分證、健保卡、駕照、行照、捐血卡各1 張、提款卡
    2 張、信用卡10多張、手機2 支、MP31台、皮夾1 個、現金
    約新臺幣（下同）5 萬2000元〕，得手後駕車逃逸，至高雄
    市○○○路267 號前，2 人始停車，將壬○○手提包內現金
    、提款卡取走後，剩餘物品棄置於該處。嗣丙○○、甲○○
    並於同日持壬○○之土地銀行及國泰世華銀行提款卡，前往
    高雄縣鳳山市鳳新高中及瑞豐國中前之ATM 自動櫃員機，接
    續插入提款卡後，鍵入壬○○出生日期為密碼，使該自動付
    款設備之辨識系統陷於錯誤，認係有正當權源之持卡人之不
    正方法，分別盜領現金8000元、8 萬6000元，所得兩人朋分
    花用。
三、丙○○另基於意圖為自己不法所有之犯意，於附表所示之時
    間、地點，徒手竊取附表所示之人之財物共5 次。並於竊取
    附表編號2 所示丁○○財物完畢後，於96年11月2 日，持丁○○所有郵局提款卡，前往不詳地點之ATM 自動櫃員機，插
    入提款卡並鍵入密碼，使該自動付款設備之辨識系統陷於錯
    誤，認係有正當權源之持卡人之不正方法，而盜領現金4,50
    6 元。嗣為警循線於於96年11月8 日10時40分許，至丙○○
    高雄縣鳳山市○○○路99巷7 號住處搜索而告查獲。
四、案經高雄市政府警察局苓雅分局、暨高雄縣政府警察局鳳山
    分局報請臺灣高雄地方法院檢察署檢察官偵查後起訴。
    理  由
一、按本件被告丙○○所犯係死刑、無期徒刑、最輕本刑為3 年
    以上有期徒刑以外之罪，其於準備程序就前揭被訴事實為有
    罪之陳述，經受命法官告知簡式審判程序之旨，並聽取其與
    公訴人之意見後，本院認無不得或不宜改依簡式審判程序進
    行之處，爰依刑事訴訟法第273 條之1 第1 項、第284 條之
    1 ，裁定本件由受命法官獨任進行簡式審判程序，合先敘明
    。
二、上揭事實，業據被告到庭坦承不諱，核與證人即同案共犯甲○○證述，其有與被告共同竊取壬○○所有財物，並持其提
    款卡至提款機盜領現金等語相符，復據證人壬○○、辛○○
    、丁○○、己○○、庚○○、戊○○證述其等財物遭竊，暨
    壬○○及丁○○戶頭內現金曾遭提領等語在卷明確，並有壬○○、丁○○、辛○○、戊○○、庚○○簽立之贓物認領保
    管單各1 紙、現場查獲相片11張在卷可參，足認被告前揭自
    白核與事實相符，本件被告所為上開犯行，事證明確，洵堪
    採認。
三、按刑法第339 條之2 所謂「自動付款設備」係指藉由電子控
    制系統設置預定之功能，而由機械本身提供轉帳、領取現金
    等相關金融服務之設備，只須符合特定操作程序、且輸入之
    帳號密碼均屬相符，即可在該帳戶存款餘額額度內從事提款
    、轉帳或其他金融交易。又同條所稱「不正方法」包括一切
    非以合法、正確方式操作自動付款設備之行為，故無權使用
    他人資料者亦屬之。是被告上開所為，係犯刑法第320 條第
    1 項之竊盜罪，另其未經授權，擅自輸入被害人壬○○、丁○○之提款卡密碼，使該自動付款設備誤認其係有正當權源
    持卡人而得以領取現金，所為係犯刑法第339 條之2 第1項
    意圖為自己不法之所有，以不正方法由自動付款設備取得他
    人之物罪。被告於96年11月5 日持壬○○2 張提款卡至櫃員
    機提款，其2 次提款行為係於密切接近之時間及同地實施，
    侵害同一之法益，各行為之獨立性極為薄弱，依一般社會健
    全觀念，在時間差距上，難以強行分開，應屬數個舉動之接
    續施行，合為包括之一行為予以評價，屬接續犯。又被告就
    前開竊取壬○○手提包，暨持其提款卡至櫃員機提領現金犯
    行，係與甲○○共同為之，兩人間互有犯意聯絡及行為分擔
    ，為共同正犯。被告所為上開6 次竊盜犯行，2 次以不正方
    法由自動付款設備取得他人之物犯行，犯意各別，行為互殊
    ，應予分論併罰。另被告前於91年間，因搶奪案件，經本院
    以91年度訴字第1021號判處有期徒刑10月確定，緩刑3 年，
    嗣經撤銷緩刑，入監執行，於95年11月21日執行完畢出監等
    情，有臺灣高等法院被告前案紀錄表、台灣高雄地方法院檢
    察署刑案資料查註紀錄表各1 紙在卷可稽，其於上開徒刑執
    行完畢後5 年內，再故意犯本件最重本刑為有期徒刑以上之
    罪，為累犯，應依刑法第47條第1 項之規定加重其刑。爰審
    酌被告正值青壯，本應尋求正途獲取所得，僅為貪圖一己私
    利，竟任意竊取他人財物，復又持被害人提款卡至自動櫃員
    機盜領金錢，行為自不宜輕宥，惟念及被告犯後坦承犯行，
    態度尚佳，犯罪手段尚屬平和及其犯罪之動機、目的、智識
    程度、生活狀況等一切情狀，各量處如主文所示之刑，並定
    其應執行刑，以資懲儆。
據上論斷，應依刑事訴訟法第273條之1第1項、第284條之1、第2
99條第1 項前段，刑法第28條、第320 條第1 項、第339 條之2
第1 項、第47條第1 項、第51條第5 款，刑法施行法第1 條之1
，判決如主文。
本案經檢察官乙○○到庭執行職務。
中    華    民    國    97    年    2     月    1     日
                  刑事第十一庭  法  官  黃宗揚
以上正本證明與原本無異。
如不服本判決應於收受本判決後10日內向本院提出上訴書狀，並
應敘述具體理由，如未敘述上訴理由者，應於上訴期間屆滿後20
日內補提理由書狀於本院（均須按他造當事人之人數附繕本）「
切勿逕送上級法院」。
中    華    民    國    97    年    2     月    1     日
                                書記官  王壹理
附錄本件論罪科刑法條
中華民國刑法第320條
（普通竊盜罪、竊佔罪）
意圖為自己或第三人不法之所有，而竊取他人之動產者，為竊盜罪，處
 5 年以下有期徒刑、拘役或 5 百元以下罰金。
意圖為自己或第三人不法之利益，而竊佔他人之不動產者，依前項之規定
處斷。
前二項之未遂犯罰之。
中華民國刑法第339條之2
（違法由自動付款設備取得他人之物之處罰）
意圖為自己或第三人不法之所有，以不正方法由自動付款設備取得他人之
物者，處 3 年以下有期徒刑、拘役或 1 萬元以下罰金。
以前項方法得財產上不法之利益或使第三人得之者，亦同。
附表：
┌─┬───┬──────┬────────────┬───────┐
│編│告訴人│  犯罪時間  │  犯罪地點及手法        │   被竊財物   │
│號│或被害│            │                        │              │
│  │人姓名│            │                        │              │
├─┼───┼──────┼────────────┼───────┤
│1 │辛○○│96年11月2 日│在高雄市○○區○○路與武│金黃色皮包1 只│
│  │      │下午6 時15分│慶路口，見辛○○ZIR-361 │（內有身分證、│
│  │      │許          │號機車停於該處，徒手將機│健保卡、汽車駕│
│  │      │            │車置物箱開啟後，竊取其內│照、機車行照、│
│  │      │            │皮包，得手後，取走現金花│保險卡各1 張、│
│  │      │            │用，並將其餘物品棄置於高│金融卡2 張、信│
│  │      │            │雄市○鎮區○○街99號瑞峰│用卡4張、手機1│
│  │      │            │國中前水溝內。          │支、錢包1 個、│
│  │      │            │                        │現金2300元）  │
├─┼───┼──────┼────────────┼───────┤
│2 │丁○○│96年11月2 日│在高雄縣鳳山市○○路與五│地圖包1 只（內│
│  │      │下午7 時30分│權南路之公園附近，開啟機│有身分證、健保│
│  │      │許          │車置物箱後，竊取其內手提│卡、信用卡、救│
│  │      │            │包1 只，得手後，將證件、│國團上課證各 1│
│  │      │            │金融卡等物，棄置在高雄市│張、公司證件、│
│  │      │            │前鎮區○○街99號前排水溝│金融卡3 張、手│
│  │      │            │內。                    │機2 支、紅色小│
│  │      │            │                        │包1個）       │
├─┼───┼──────┼────────────┼───────┤
│3 │己○○│96年11月3 日│在高雄市○○路與忠孝路口│皮夾1 只（內有│
│  │      │11時許      │，遭被告竊走皮夾1只。   │身分證、健保卡│
│  │      │            │                        │、駕照、行照各│
│  │      │            │                        │1 張、金融卡、│
│  │      │            │                        │信用卡各3 張、│
│  │      │            │                        │現金1萬2000元 │
│  │      │            │                        │）            │
├─┼───┼──────┼────────────┼───────┤
│4 │庚○○│96年11月8日9│在高雄縣鳳山市○○路與國│手提包1 只（內│
│  │      │時許        │富路21巷5 弄口之菜市場內│有身分證、健保│
│  │      │            │，見庚○○車號CM3-318 號│卡各1 張、金融│
│  │      │            │機車停於該處，置物箱未關│卡2張、手機2支│
│  │      │            │，乃徒手將該機車置物箱開│）            │
│  │      │            │啟後，竊取其內手提包1 只│              │
│  │      │            │，得手後，將手提包內證件│              │
│  │      │            │棄置在鳳山市○○○路99巷│              │
│  │      │            │35 號 旁水溝內；金融卡則│              │
│  │      │            │丟棄在鳳新高中門前水溝內│              │
│  │      │            │。                      │              │
├─┼───┼──────┼────────────┼───────┤
│5 │戊○○│96年11月8 日│在高雄縣鳳山市○○路290 │手提包1 只（內│
│  │      │9時10分許   │巷口，見戊○○車號YTH-40│有手機1 支、鑰│
│  │      │            │3 號機車停於該處，置物箱│匙1串）       │
│  │      │            │未關，乃徒手將該機車置物│              │
│  │      │            │箱開啟後，竊取其內手提包│              │
│  │      │            │1只 。                  │              │
└─┴───┴──────┴────────────┴───────┘


司法院資訊處製作；財團法人民間司法改革基金會備份。
